臺灣板橋地方法院刑事判決　　　　　　　　　　　　九十三年度訴緝字第二四四號
　　公　訴　人　臺灣板橋地方法院檢察署檢察官
　　被　　　告　乙○○
右列被告因偽造文書等案件，由檢察官提起公訴（九十二年度偵緝字第一八七號），
，經本院合議庭裁定由受命法官獨任進行簡式審判程序，判決如左：
    主      文
乙○○共同行使偽造私文書，足以生損害於他人，處有期徒刑拾月。
如附表一所示偽造之「王德村」、「林當生」之國民
所示偽造「王德村」、「林當生」之署名各肆枚、印文各柒枚，均沒收。
    事      實
一、乙○○曾因賭博案件，於民國（下同）八十四年八月十四日，經本院以八十四年
    度易字第三六五九號刑事判決判處罰金五百元，八十四年九月十一日判決確定，
    八十四年十月三日繳清罰金（以上罪刑不致本案犯行構成累犯）。緣乙○○並無
    資力購車，且缺乏連帶保證人，詎其因欲藉分期付款之方式取得車輛，竟透過報
    紙所刊登之廣告，以支付計新臺幣（下同）四萬元之代價而與二名確實姓名、年
    偽造私文書及違反動產擔保交易法之犯意聯絡，於九十年八月三十一日，在南陽
    實業股份有限公司（下簡稱南陽公司）蘆洲營業所（位於臺北縣蘆洲市○○路一
    二○號），由乙○○為買受人，向南陽公司購買自用小客車一輛（廠牌：三陽，
    型式：Ｒ─Ｂ，車牌號碼：八Ｃ─四五四○號，引擎號碼：ＲＡ─ＡＥ一二○○
    七），價金為八十六萬五千元，除支付頭期款十六萬五千元外，餘款七十萬元部
    分則由乙○○為借款人，另由該二名成年男子分別冒用「王德村」、「林當生」
    名義充當連帶保證人，而提供上述自用小客車為動產抵押（乙○○為該動產擔保
    交易之債務人），向第一商業銀行股份有限公司（下簡稱第一銀行）辦理消費性
    貸款，同時簽訂「第一商業銀行ＨＯＮＤＡ汽車貸款申請書」、「借款契約書」
    、「車輛動產抵押契約書」各一份及本票一紙（發票日：九十年八月三十一日，
    到期日：九十年九月二日，面額：七十萬元，發票人：乙○○，受款人：第一銀
    行），且由該二名男子，持偽造之「王德村」、「林當生」之國民
    詳時、地由不詳之人所偽造）及於不詳時地取得，以王德村、林當生為所有權人
    ，分別坐落臺北縣土城市○○路二十七巷八十七號六樓、臺北縣土城市○○路二
    十七巷七十七號五樓房地之土地及建物所有權狀影本，偽以「王德村」、「林當
    生」名義為連帶保證人之方式，接續在「第一商業銀行ＨＯＮＤＡ汽車貸款申請
    書」、「借款契約書」及本票之「連帶保證人」欄，偽造「王德村」、「林當生
    」之署押，並蓋用偽造之「王德村」、「林當生」之印章（於不詳時、地由不詳
    之人所偽造），以偽造「王德村」、「林當生」之印文，而偽造表示由「王德村
    」、「林當生」同意擔任貸款申請、借款契約及本票之連帶保證人用意之私文書
    （詳如附表二所示），且持交第一銀行而為行使（僅偽造之「王德村」、「林當
    生」之國民
    保證人之真實性時陷於錯誤，而誤予核撥七十萬元，足以生損害王德村、林當生
    及第一銀行。又依該「借款契約」及「車輛動產抵押契約書」之約定，貸款期限
    自九十年九月三日起，至九十四年九月三日止，並自九十年十月起，每月攤還一
    次，共分四十八期給付，每期償還二萬零五百六十二元，同時約定該車存放地點
    為南投縣埔里鎮○○街五十巷八號，如乙○○未依約履行對第一銀行所負之債務
    ，並同意第一銀行得將其債權移轉與朝欽實業股份有限公司（下稱朝欽公司），
    由朝欽公司全權處理對乙○○之催收及訴訟等相關程序。詎乙○○於取得該自用
    小客車後，竟自九十一年三月三日（第六期）起即拒不付款，並將該車出質於友
    人處，致受讓第一銀行債權之朝欽公司追索無著受有損害。嗣經朝欽公司對乙○
    ○、王德村及林當生提起本票強制執行訴訟，經王德村及林當生二人提起抗告主
    張並未有擔任前揭連帶保證人事宜，始經查悉上情。
二、案經朝欽公司訴請臺灣板橋地方法院檢察署檢察官偵查起訴。
　　理　　　　由
一、按依刑事訴訟法第二百八十四條之一之規定，除簡式審判程序及簡易程序案件外
    ，第一審應行合議審判，復依同法第二百七十三條之一第一項之規定，除被告所
    犯為死刑、無期徒刑、最輕本刑為三年以上有期徒刑之罪或高等法院管轄第一審
    案件者外，於第一次審判期日前之準備程序進行中，被告先就被訴事實為有罪之
    陳述時，審判長得告知被告簡式審判程序之旨，並聽取當事人、代理人、辯護人
    及輔佐人之意見後，裁定進行簡式審判程序。查被告乙○○所犯係死刑、無期徒
    刑、最輕本刑為三年以上有期徒刑以外之罪，其於準備程序中就被訴事實為有罪
    之陳述，經法官告知簡式審判程序之旨，並聽取公訴人、被告之意見後，業經本
    院合議庭依上開規定裁定由受命法官獨任進行簡式審判程序，合先敘明。
二、訊據被告乙○○坦承右揭犯罪事實，核與告訴代理人甲○○之指述及證人即承辦
    本件貸款之業務員蘇育正暨被害人王德村、林當生於檢察官偵查中所證述之情節
    相符，並有第一商業銀行ＨＯＮＤＡ汽車貸款申請書、南投縣政府稅捐稽徵處九
    十年地價稅繳款書影本各一份、臺北縣板橋市地政事務所土地、建物所有權狀影
    本共四紙、借款契約書、車輛動產抵押契約書影本各一份、動產擔保交易動產抵
    押變更登記申請書、本票影本各一紙、本院板橋簡易庭九十一年度板簡字第七七
    七號宣示判決筆錄影本一份、偽造之「王德村」、「林當生」之國民
    償證明書、債權移轉證明書、動產擔保交易動產抵押設定債權人變更登記申請書
    影本各一紙（見臺灣板橋地方法院檢察署九十一年度他字第二八九四號卷第七頁
    至第十八頁、第二十八頁至第三十頁、第三十二頁至第三十五頁）、王德村、林
    當生之
    板橋地方法院檢察署九十二年度偵緝字第一八七號卷第六十頁至第六十二頁、第
    六十七頁）附卷可稽。從而，本案事證已臻明確，被告犯行洵堪認定，自應依法
    論科。
三、核被告乙○○所為，係犯刑法第二百十六條、第二百十二條、第二百十條之行使
    偽造特種文書罪、行使偽造私文書罪、第三百三十九條第一項之詐欺取財罪及動
    產擔保交易法第三十八條之不法處分標的物罪。被告所犯上開犯行與姓名年籍不
    詳之成年男子二人間，有犯意聯絡及行為分擔，應論以共同正犯（二名成年男子
    雖非動產擔保交易之債務人，惟依刑法第三十一條第一項之規定，就動產擔保交
    易法第三十八條之罪名，仍應論以共同正犯）。被告與姓名年籍不詳之二名成年
    本票之「連帶保證人」欄，偽造「王德村」、「林當生」之署押及並蓋用偽造之
    「王德村」、「林當生」之印章而偽造印文為偽造私文書之部分行為，又偽造私
    文書之低度行為為行使之高度行為所吸收而均不另論罪。被告所犯上開各罪間，
    有方法、結果之牽連關係，為牽連犯，應依刑法第五十五條之規定，從一重之行
    使偽造私文書罪論處。爰審酌被告貪圖一己之私利而為本案犯行之犯罪動機、目
    的、手段、品行、智識程度、所生危害及犯罪後雖於本院審理中坦承犯行，態度
    尚佳；惟未能償付積欠之款項等一切情狀，量處如主文所示之刑，以資懲儆。
四、如附表一編號一所示偽造之「王德村」、「林當生」之國民
    扣案，但未能證明業已滅失），係供被告為本案犯罪所用之物，且足認係其共同
    正犯所有，爰依刑法第三十八條第一項第二款之規定宣告沒收，又如附表一編號
    二所示之偽造「王德村」、「林當生」之印章各一枚（雖未扣案，但未能證明業
    已滅失），應依刑法第二百十九條之規定宣告沒收，另如附表二所示「第一商業
    銀行ＨＯＮＤＡ汽車貸款申請書」、「借款契約書」及本票（所偽造者僅連帶保
    證人部分，發票人部分屬實），均已持交第一銀行行使而非屬被告或其共同正犯
    所有之物，然其內所偽造「王德村」、「林當生」之署名各四枚、印文各七枚（
    雖未扣案，但均未能證明業已滅失），亦均應依刑法第二百十九條之規定宣告沒
    收。
據上論斷，應依刑事訴訟法第二百七十三條之一第一項、第二百九十九條第一項前段
，動產擔保交易法第三十八條，刑法第十一條前段、第二十八條、第三十一條第一項
、第二百十六條、第二百十條、第二百十二條、第三百三十九條第一項、第五十五條
、第三十八條第一項第二款、第二百十九條，罰金罰鍰提高標準條例第一條前段，判
決如主文。
本案經檢察官陳銘祥到庭執行職務。
中      華      民      國    九十三    年    十二    月      三十　    日
                                      臺灣板橋地方法院刑事第八庭
                                          法  官  陳  鴻  清
右正本證明與原本無異
如不服本判決，應於判決送達後十日內，向本院提出上訴狀。
                                          書記官  林　蔚　然
中      華      民      國    九十三    年    十二    月      三十　    日
附錄本案論罪科刑法條全文：
刑法第二百十條：
偽造、變造私文書，足以生損害於公眾或他人者，處五年以下有期徒刑。
刑法第二百十二條：
偽造、變造護照、旅券、免許證、特許證及關於品行、能力服務或其他相類之證書、
介紹書，足以生損害於公眾或他人者，處一年以下有期徒刑、拘役或三百元以下罰金
。
刑法第二百十六條：
行使第二百十條至第二百十五條之文書者，依偽造、變造文書或登載不實事項或使登
載不實事項之規定處斷。
刑法第三百三十九條：
意圖為自己或第三人不法之所有，以詐術使人將本人或第三人之物交付者，處五年以
下有期徒刑、拘役或科或併科一千元以下罰金。
以前項方法得財產上不法之利益或使第三人得之者，亦同。
前二項之未遂犯罰之。
動產擔保交易法第三十八條
動產擔保交易之債務人，意圖不法之利益，將標的物遷移、出賣、出質、移轉、抵押
或為其他處分，致生損害於債權人者，處三年以下有期徒刑、拘役或科或併科六千元
以下之罰金。
附表一：
┌──┬──────────┬───────────┬─────────┐
│編號│名          　　稱  │　　數　　　　　量    │ 備           註  │
├──┼──────────┼───────────┼─────────┤
│ 一 │偽造之「王德村」、「│          各壹枚      │影本見臺灣板橋地方│
│    │林當生」之國民身分證│                      │法院九十一年度他字│
│    │                    │                      │第二八四九號卷第三│
│    │                    │                      │十二頁。          │
├──┼──────────┼───────────┼─────────┤
│ 二 │偽造之「王德村」、「│          各壹枚      │使用於如附表二所示│
│    │林當生」之印章      │                      │偽造之私文書    　│
└──┴──────────┴───────────┴─────────┘
附表二：
┌──┬──────────┬───────────┬─────────┐
│編號│名          　　稱  │　偽造之署押、印文    │ 備           註  │
├──┼──────────┼───────────┼─────────┤
│ 一 │第一商業銀行ＨＯＮＤ│「王德村」、「林當生」│影本見臺灣板橋地方│
│    │Ａ汽車貸款申請書    │ 之署名各壹枚、印文各 │法院檢察署九十一年│
│    │                    │ 壹枚。               │度他字第二八四九號│
│    │                    │                      │卷第七頁、第八頁。│
├──┼──────────┼───────────┼─────────┤
│ 二 │借款契約書　　　　　│「王德村」、「林當生」│影本見臺灣板橋地方│
│    │　　　　　　　      │ 之署名各貳枚、印文各 │法院檢察署九十一年│
│    │                    │ 伍枚。               │度他字第二八四九號│
│    │                    │                      │卷第十四頁、第十五│
│    │                    │                      │頁。              │
├──┼──────────┼───────────┼─────────┤
│ 三 │本票（連帶保證人欄）│「王德村」、「林當生」│影本見臺灣板橋地方│
│    │　　　　　　　      │ 之署名各壹枚、印文各 │法院檢察署九十一年│
│    │                    │ 壹枚。               │度他字第二八四九號│
│    │                    │                      │卷第十六頁。      │
└──┴──────────┴───────────┴─────────┘
